【裁判字號】    99,消債更,28
【裁判日期】    990531
【裁判案由】    更生事件
【裁判全文】
臺灣士林地方法院民事裁定            99年度消債更字第28號
聲  請  人
即  債務人  甲○○○○○○
代  理  人  黃正琪律師
上列當事人聲請更生事件，本院裁定如下：
    主  文
債務人甲○○○○○○自中華民國九十九年五月三十一日下午五
時起開始更生程序。
命司法事務官進行本件更生程序。
    理  由
一、按債務人與金融機構協商成立者，不得聲請更生或清算，但
    因不可歸責於己之事由，致履行顯有重大困難者，不在此限
    。本條例施行前，債務人依金融主管機關協調成立之中華民
    國銀行公會會員辦理消費金融案件無擔保債務協商機制與金
    融機構成立之協商，準用前項之規定，消費者債務清理條例
    第151 條第5 項、第6 項分別定有明文。次按，債務人不能
    清償債務或有不能清償之虞，且無擔保或無優先權之債務總
    額未逾新臺幣（下同）1,200 萬元者，於法院裁定開始清算
    程序或宣告破產前，得向法院聲請更生，觀諸同條例第3 條
    、第42條第1 項規定自明。又法院開始更生程序之裁定，應
    載明其年、月、日、時，並即時發生效力。法院開始更生或
    清算程序後，得命司法事務官進行更生或清算程序，必要時
    得選任律師、會計師或其他適當之自然人或法人一人為監督
    人或管理人，復為同條例第45條第1 項、第16條所明定。
二、本件聲請意旨略以：伊有不能清償債務情事，前曾於民國95
    年12月依中華民國銀行公會會員辦理消費金融案件無擔保債
    務協商機制與最大債權金融機構成立協商，協商條件為分24
    0 期、利率2%、每月還款1 萬4,025 元。惟伊有3 名未成年
    子女尚須伊扶養，伊每月薪資資扣除協商金額後，所剩金額
    根本無法維持其家庭生活所需。是伊係因不可歸責於己，致
    履行協商條件顯有重大困難。且伊無擔保或無優先權之債務
    總額未逾1,200 萬元，復未經法院裁定開始清算程序或宣告
    破產，爰向本院聲請更生等語。
三、經查，債務人所主張之上開事實，業據提出中華民國銀行公
    會會員辦理消費金融案件無擔保債務協商機制協議書及無擔
    保債務還款計畫（見本院卷第14至15頁）、債務人全戶戶籍
    謄本（見本院卷第33至35頁）、財政部臺北市國稅局96、97
    年度綜合所得稅各類所得資料清單（見本院卷第17至18頁）
    、98年度各類所得扣繳暨免扣繳憑單（見本院卷第87頁）、
    財政部臺北市國稅局財產歸屬資料清單（見本院卷第21頁）
    、勞工保險被保險人投保資料查詢清單（見本院卷第22頁）
    、債務人之郵局存摺內頁薪資轉帳資料（見本院卷第88至90
    頁）、債務人任職台灣麥當勞餐廳股份有限公司自97年4 月
    至99年4 月個人工時明細表（見本院卷第91至11 5頁）等為
    證，核閱屬實，足堪採信。是伊目前薪資收入約1 萬5,000
    元扣除協商金額1 萬4,025 元後僅餘975 元，明顯不足維持
    債務人個人基本生活，遑論負擔3 名子女之扶養費用。從而
    ，應認債務人確係因不可歸責於己之事由，致履行協商條件
    顯有困難。另債務人主張無擔保或無優先權之債務總額未逾
    1,200 萬元，業據提出與其所述相符之財團法人金融聯合徵
    信中心當事人綜合信用報告─債務清理條例前置協商專用債
    權人清冊（見本院卷第36至39頁）、財團法人金融聯合徵信
    中心當事人綜合信用報告（見本院卷第79至86頁）為證。復
    查，債務人無同條例第6 條第3 項、第8 條或第46條各款所
    定駁回更生聲請之事由存在，則債務人聲請更生，應屬有據
    ，揆諸首開說明，應予開始更生程序，並命司法事務官進行
    本件更生程序。
四、爰裁定如主文。
中    華    民    國    99    年    5     月    31    日
                  民事第二庭  法      官  方彬彬
上為正本係照原本作成。
本件不得抗告。
中    華    民    國    99    年    5     月    31    日
                              書  記  官  周嫣蘋

司法院資訊處製作；財團法人民間司法改革基金會備份。
